# 关于子公司注销不再编制合并报表的计价问题

提问人：湘西春天 时间：2018-01-17 10:57:02
有以下案例，不知如何操作，请陈版主及各位大侠指导下。 一、基本情况 1 、A公司 2015 年 12 月 31 日 300 万元向无关联第三方（即非同一控制的方式）收购了一个壳B公司，收购时B公司的资产为： （ 1 ）房产及土地，土地账面价 200 万元，收购时评估价 400 万元，房产账面价 500 万元，评估价 600 万元。 （ 2 ）负债：其他应付款A公司 700 万元。 （ 3 ）除此外，B公司无其他资产和业务。 因此2015 年末A公司按不构成业务合并的方式，将B公司纳入合并范围
2 、A公司除B公司外，没有其他子公司，故 2016 年合并报表，将B公司按评估价报表纳入合并范围；
3 、 2017 年 6 月，A公司准备将B公司注销，从税收考虑，按资产先划拨再注销的方式处理，即： （ 1 ） 2017 年 8 月B公司将其土地按账面价值划拨到A公司，即B公司将土地按 200 万元的摊销余额、房产按 500 万元的折旧后余额划转到A公司； 划转后，B公司账面只有“其他应付款-A公司”700万元 （ 2 ） 2017 年 12 月，B公司注销，A公司对B公司进行并账。
二、需要指导的问题 1 、A、B公司在 2017 年资产无偿划转如何进行会计处理； 2 、A公司 2017 年 12 月对B公司并账如何进行会计处理3 、 2017 年 12 月 31 日，由于A公司不再编制合并报表，A公司合并报表的年初B公司的固定资产、无形资产（土地）， 2017 年 12 月 31日如何计价； 4 、如果A公司披露的 2017 年 12 月 31 日的B公司划转过来的土地、房产计价不是B公司的账面价，是否有税务风险，如何处理。
谢谢！

回答人：chenyiwei
1 、B公司：按划转给A的资产的账面价值冲减权益（依次冲减资本公积、盈余公积、未分配利润） A公司：按划入资产在A公司原先合并报表层面的账面价值，借记相关资产科目，贷记“长期股权投资——B”。 2 、B公司应将所有资产、负债项目全部结零。A公司注销其账面上与B之间的往来款和对B的长期股权投资余额，差额调整投资收益。 3 、如 2 所述，A个别报表层面对这些房产、土地仍延续其合并报表层面原先的计量基础，以 2015 年 12 月收购时点的合并报表层面初始计量金额为基础持续计算。